# 请教陈版：影视后期制作公司可循环利用的素材制作成本如何入账

提问人：sunzbshiye 时间：2019-01-08 07:26:21
如果入存货，未来无法预计使用次数，因此按照实际使用情况分摊进主营业务成本不切实可行，但是耗资较大，未来一次性进成本感觉不妥。如果进无形资产，又感觉这个是与收入直接匹配的支出，放存货更合适。
所以，拿不准，想请教陈版给些提示。感谢陈版！

回答人：chenyiwei
虽然可以（有权）在后续项目中重复循环利用，但目前无法合理估计后续可被重复利用的可能性和次数的，基于谨慎原则，建议将其成本直接全部计入本合同的成本中，相应结转损益，项目完成后不将其确认为本企业的资产。
只有在可以合理估计后续仍可为本企业在其他项目中产生经济利益服务时，才能将其摊余价值确认为一项周转材料或者无形资产，且其保留的账面价值不超过预期的未来经济利益流入的折现值。